【裁判字號】    95,訴,3548
【裁判日期】    951031
【裁判案由】    毒品危害防制條例
【裁判全文】
臺灣高雄地方法院刑事判決              95年度訴字第3548號
公  訴  人  臺灣高雄地方法院檢察署檢察官
被      告  乙○○
上列被告因違反毒品危害防制條例案件，經檢察官提起公訴（95
年度毒偵字第6907號），本院合議庭裁定由受命法官獨任進行簡
式審判程序，判決如下：
    主  文
乙○○施用第一級毒品，累犯，處有期徒刑捌月。扣案未使用過
之注射針筒拾支及美那水壹瓶，均沒收之。
    事  實
一、乙○○前曾因違反毒品危害防制條例及竊盜案件，經本院判
    決確定後，定應執行刑有期徒刑1 年，甫於民國95年3 月25
    日縮刑期滿執行完畢；另因施用毒品案件，經本院裁定入戒
    治處所施以強制戒治，嗣於92年1 月21日因停止戒治處分出
    所，而於同年8 月21日強制戒治期滿，並經臺灣高雄地方法
    院檢察署檢察官以92年度戒毒偵字第811 號為不起訴處分確
    定。詎乙○○仍未戒除毒癮，竟於受前開強制戒治執行完畢
    後5 年內，復基於施用第一級毒品海洛因之犯意，於95年8
    月16日下午5 時許，在其位於高雄縣路竹鄉○○村○○路29
    6 號住處，以將第一級毒品海洛因摻水稀釋置入針筒內，以
    針筒注射之方式施用第一級毒品海洛因1 次。嗣同年月17日
    中午12時40分許，在高雄縣路竹鄉○○村○○路與金平路口
    ，因乙○○形跡可疑而為警盤檢，並當場扣得乙○○所有，
    供施用毒品之用之注射針筒10支及美那水1 瓶。經警徵得其
    同意採集尿液送驗，結果則呈第一級毒品海洛因代謝後可待
    因與嗎啡陽性反應，方查知上情。
二、案經高雄縣政府警察局湖內分局報告臺灣高雄地方法院檢察
    署檢察官偵查起訴。
    理  由
一、本件被告乙○○所犯為死刑、無期徒刑、最輕本刑為3 年以
    上有期徒刑以外之罪，其於準備程序進行中，就被訴事實為
    有罪之陳述，經告知簡式審判程序之旨，並聽取當事人之意
    見後，本院合議庭裁定由受命法官獨任進行簡式審判程序，
    合先敘明。
二、訊據被告乙○○對於上揭犯行於本院審理時供承不諱，且被
    告於95年8 月17日下午3 時許為警查獲後所採集之尿液，經
    送檢驗之結果，確呈可待因與嗎啡陽性反應，此有臺灣檢驗
    科技股份有限公司95年8 月31日KＺ000000000000號濫用藥物
    尿液檢驗報告及高雄縣政府警察局湖內分局煙毒、麻藥案件
    嫌犯代號與真實姓名對照表各1 份附卷可稽（見偵卷第7 至
    8 頁），復有扣案注射針筒10支、美那水1 瓶足佐，是被告
    之自白核與事實相符，應堪採信。本案事證明確，被告上開
    施用毒品犯行，堪以認定。
三、按觀察、勒戒或強制戒治執行完畢釋放後，5 年內再犯毒品
    危害防制條例第10條施用毒品之罪者，應依法追訴，毒品危
    害防制條例第23條第2 項定有明文。本件被告前經本院裁定
    入戒治處所施以強制戒治，嗣於92年1 月21日因停止戒治處
    分出所，而於同年8 月21日強制戒治期滿，並經臺灣高雄地
    方法院檢察署檢察官以92年度戒毒偵字第811 號為不起訴處
    分確定乙節，有臺灣高雄地方法院檢察署刑案資料查註紀錄
    表、全國施用毒品案件紀錄表及臺灣高等法院被告前案紀錄
    表等件在卷可參（分別見偵卷第19-22 頁、本院卷第7-14頁
    ），是被告於送強制戒治執行完畢釋放後，5 年內再犯本件
    施用第一級毒品海洛因罪行，依前開法條之規定，應依法追
    訴，本院就被告本件施用毒品犯行，自得依法論罪科刑。
四、論罪科刑：
    按海洛因係屬毒品危害防制條例第2 條第2 項第1 款所稱之
    第一級毒品，依法不得施用。核被告所為，係犯毒品危害防
    制條例第10條第1 項之施用第一級毒品罪。其持有海洛因後
    ，進而施用，其持有之低度行為應被其施用之高度行為所吸
    收，不另論罪。又被告曾因違反毒品危害防制條例及竊盜等
    案件，經本院判決確定後，定應執行刑有期徒刑1 年，甫於
    95年3 月25日縮刑期滿執行完畢，有刑案資料查註紀錄表及
    臺灣高等法院被告前案紀錄表各1 份附卷可稽（分別見偵卷
    第28-34頁、本院卷第7-14頁）。其於前開有期徒刑執行完
    畢後5年內，故意再犯本件有期徒刑以上之罪，應依刑法第
    47條之規定論以累犯，並加重其刑。爰審酌被告前已因施用
    毒品案件經觀察、勒戒，猶未徹底戒除毒癮，足認其並無戒
    除毒害之決心，本不宜寬貸，惟念其犯後坦承犯行，且施用
    毒品乃自戕一己之身體健康，並具有病患性人格之特質，其
    行為本身對社會所造成之危害並非直接、鉅大等一切情狀，
    量處如主文所示之刑，以資懲儆。扣案未使用過之注射針筒
    10支及美那水1 瓶，均係被告所有，供施用海洛因預備之物
    ，經被告自承在卷，爰依刑法第38條第1 項第2 款後段之規
    定，宣告沒收之。又公訴人認被告係自95年8 月15日起即接
    續施用毒品至同年月16日下午5 時許，惟95年8 月15日之施
    用毒品罪嫌部分，僅有被告自白，本件卷附驗尿報告則僅針
    對被告查獲當日所採集之尿液送驗，尚無從認定被告另於95
    年8 月15日亦有施用第一級毒品之犯行，惟該部分公訴人起
    訴之事實，因與前開科刑部分，為接續犯之實質上一罪關係
    ，爰不另為無罪之諭知。
據上論斷，應依刑事訴訟法第273 條之1 第1 項、第284 條之1
、第299 條第1 項前段，毒品危害防制條例第10條第1 項，刑法
第11條前段、第47條、第38條第1項第2款，判決如主文。
本案經檢察官甲○○到庭執行職務
中    華    民    國    95    年    10    月    31    日
                  刑事第六庭    法  官  王  琁
上正本證明與原本無異
如不服本判決，應於判決送達後10日內，向本院提出上訴狀。
中    華    民    國    95    年    10    月    31    日
                                書記官  黃國忠
附錄本案判決論罪科刑法條：
毒品危害防制條例第10條
施用第一級毒品者，處6月以上5年以下有期徒刑。


司法院資訊處製作；財團法人民間司法改革基金會備份。
